臺灣苗栗地方法院刑事判決
111年度訴字第419號
公  訴  人  臺灣苗栗地方檢察署檢察官
被      告  陳建良


上列被告因加重詐欺等案件，經檢察官提起公訴（111年度偵字
第3960號），本院判決如下：
    主    文
乙○○共同犯洗錢防制法第14條第1項之洗錢罪，處有期徒刑伍月
，併科罰金新臺幣貳萬元，罰金如易服勞役以新臺幣壹仟元折算
壹日，緩刑貳年，並應依附件所示調解成立內容，向告訴人甲○○
支付財產上之損害賠償。
    犯罪事實
一、乙○○預見將金融帳戶提供他人使用，可能供他人作為遂行詐
    欺取財犯罪之工具，亦預見代他人提領並轉交款項之行為，
    即是擔任俗稱「車手」之角色收取詐欺所得贓款之手法，並
    藉此逃避執法人員循線追查，竟因失業急需用錢，於民國11
    0年11月初某日，依其在網路上所見貸款廣告內容，以通訊
    軟體Telegram與真實姓名年籍不詳之男子（無證據證明未滿
    18歲，下稱甲男）聯繫後，為圖取得貸款，基於縱使與甲男
    共同從事詐欺取財、洗錢犯罪，亦不違背其本意之不確定故
    意犯意聯絡，將其申辦之中國信託商業銀行頭份分行帳號00
    0-000000000000號帳戶（下稱本案帳戶）資訊提供予甲男，
    同意依甲男指示代為提領、轉交匯入本案帳戶之款項。甲男
    遂於110年11月中旬某日起，透過網路交友軟體Partying、
    通訊軟體LINE自稱「李軍」或「Jerry」假意與甲○○交友後
    ，向甲○○佯稱可下載「BitoPro」、「CoinbaseH」等手機AP
    P進行虛擬貨幣投資獲利云云，並指示甲○○將投資金額匯入
    本案帳戶，使甲○○陷於錯誤，於110年11月24日12時10分，
    在新北市○○區○○路○段000號中國信託商業銀行汐止分行，臨
    櫃存款新臺幣（下同）50萬元至本案帳戶，乙○○旋依甲男之
    指示，於同日13時47分，在苗栗縣○○市○○路000號中國信託
    商業銀行頭份分行，臨櫃提領110萬元（包含甲○○存入之50
    萬元在內），再於約1、2日後，駕車前往桃園市中壢區臺鐵
    中壢車站附近某處，將所提領款項全數交付甲男，藉以製造
    金流斷點，隱匿上開詐欺犯罪所得之去向。嗣甲○○欲提領投
    資獲利金額，遭自稱客服人員表示須另付一筆款項才能提領
    ，始知受騙，報警循線查獲上情。
二、案經甲○○告訴後，由苗栗縣警察局苗栗分局報告臺灣苗栗地
    方檢察署檢察官偵查起訴。
    理    由
一、證據能力之說明：
　㈠本判決所引用被告乙○○（下稱被告）以外之人於審判外之言
    詞或書面陳述，業經本院於審判程序對當事人提示並告以要
    旨，檢察官、被告均未就其證據能力聲明異議（見本院卷第
    42、75至77頁），應認已獲一致同意作為證據，本院審酌相
    關陳述作成時之情況，尚無違法或證明力明顯過低之瑕疵，
    與本案待證事實復具有相當關連性，認為適當，不論該等傳
    聞證據是否具備刑事訴訟法第159條之1至第159條之4所定情
    形，依同法第159條之5第1項規定，均得作為證據。
  ㈡以下認定犯罪事實所憑之照片等非供述證據，皆查無經偽造
    、變造或違法取得之情事，且與本案待證事實具有自然之關
    連性，亦有證據能力。
二、認定犯罪事實所憑之證據及理由：
　　訊據被告矢口否認有何詐欺取財、洗錢犯行，辯稱：當初我
    要辦2、30萬左右的貸款，甲男說可以貸款，要看戶頭餘額
    ，我就拍存摺給他看，他說我戶頭沒什麼錢，要幫我做金流
    、美化帳戶，我沒有遇過，當下就沒有反對，隔了幾天收到
    入帳通知，我有問甲男，我覺得很奇怪，跟他說我不要辦貸
    款了，對方叫我把錢領出來還給他，所以我領出來，就依照
    甲男的指示拿去還，我真的不清楚他們在做什麼，沒有想到
    過進帳戶的錢是向其他人詐騙來的錢，只是想要歸還就沒事
    云云。經查：
  ㈠被告因失業急需用錢，於110年11月初某日，依其在網路上所
    見貸款廣告內容，以通訊軟體Telegram與甲男聯繫後，為圖
    取得貸款，將其申辦之本案帳戶資訊提供予甲男；甲男於11
    0年11月中旬某日起，透過網路交友軟體Partying、通訊軟
    體LINE自稱「李軍」或「Jerry」假意與告訴人甲○○交友後
    ，向告訴人佯稱可下載「BitoPro」、「CoinbaseH」等手機
    APP進行虛擬貨幣投資獲利云云，並指示告訴人將投資金額
    匯入本案帳戶，使告訴人陷於錯誤，於110年11月24日12時1
    0分，在新北市○○區○○路○段000號中國信託商業銀行汐止分
    行，臨櫃存款50萬元至本案帳戶，被告旋依甲男之指示，於
    同日13時47分，在苗栗縣○○市○○路000號中國信託商業銀行
    頭份分行，臨櫃提領110萬元（包含告訴人存入之50萬元在
    內），再於約1、2日後，駕車前往桃園市中壢區臺鐵中壢車
    站附近某處，將所提領款項全數交付真實姓名年籍不詳之男
    子等情，為被告所不爭執（見偵查卷第17至20、77至79頁；
    本院卷第38至41、77至94頁），核與告訴人於警詢時所為供
    述吻合（見偵查卷第23至26頁），並有本案帳戶之基本資料
    及存款交易明細（見偵查卷第63、65頁）、告訴人之手機桌
    面、與「Jerry」之LINE對話紀錄、中國信託銀行新臺幣存
    提款交易憑證翻拍照片（見偵查卷第27、39、40、45頁）、
    內政部警政署反詐騙諮詢專線紀錄表、新北市政府警察局汐
    止分局汐止派出所受理詐騙帳戶通報警示簡便格式表、金融
    機構聯防機制通報單、受(處)理案件證明單、受理各類案件
    紀錄表（見偵查卷第47至55頁）、被告臨櫃提領110萬元之
    監視器錄影畫面翻拍照片（見偵查卷第21頁）等在卷可資佐
    證，此部分事實首堪認定。
  ㈡認識為犯意之基礎，無認識即無犯意可言，此所以刑法第13
    條規定，行為人對於構成犯罪之事實，明知並有意使其發生
    者為故意（第1項，又稱直接或確定故意）；行為人對於犯
    罪之事實，預見其發生，而其發生並不違背其本意者，以故
    意論（第2項，又稱間接或不確定故意）。故不論行為人為
    「明知」或「預見」，皆為故意犯主觀上之認識，所異者僅
    係前者須對構成要件結果實現可能性有「相當把握」之預測
    ；而後者則對構成要件結果出現之估算，祇要有一般普遍之
    「可能性」為已足，其涵攝範圍較前者為廣，認識之程度則
    較前者薄弱，然究不得謂不確定故意之「預見」非故意犯主
    觀上之認識（最高法院100年度台上字第1110號判決意旨參
    照）。將款項任意匯入他人帳戶內，可能有遭該帳戶持有人
    提領一空之風險，故倘其來源合法、正當，實無將款項匯入
    他人帳戶，再委請該帳戶持有人代為提領後輾轉交付之必要
    ，是依一般人之社會生活經驗，若遇刻意將款項匯入他人帳
    戶，再委由他人代為提領款項之情形，衡情當已預見所匯入
    之款項極有可能係詐欺所得等不法來源資金。又觀諸現今社
    會上，詐欺集團以蒐集而來之人頭帳戶作為詐欺犯罪之受款
    帳戶，並利用車手提領人頭帳戶內之款項後迂迴層轉，以確
    保犯罪所得並逃避警方追查，亦經報章媒體多所披露，並屢
    經政府、銀行及新聞為反詐騙之宣導，因此提供帳戶予非親
    非故之人使用，受讓人將持以從事財產犯罪，而委由他人以
    臨櫃或使用自動付款設備之方式代為提領並轉交金融帳戶內
    款項者，實係欲藉此取得不法犯罪所得及製造金流斷點、掩
    飾犯罪所得之去向，均屬具通常智識經驗之人所能知悉或預
    見。
  ㈢依一般金融機構信用貸款實務，申請人除須提供個人之身分
    證明文件核對外，尚應敘明並提出個人之工作狀況、收入金
    額及相關之財力證明資料（如在職證明、往來薪轉存摺影本
    、扣繳憑單等），金融機構透過徵信調查申請人之債信後，
    評估是否放款以及放款額度，倘若申請人之債信不良，達金
    融機構無法承擔風險之程度時，即無法貸得款項，縱委託他
    人代辦時亦然，亦與其金融帳戶內有無金錢出入無必然關係
    ，蓋在各項金融資訊普遍為各金融機構所能輕易查悉之今日
    ，鮮有僅憑特定短期天數內創造頻繁之資金流動紀錄，即認
    定申請人有還款能力、准許貸款之案例；是依一般人之社會
    生活經驗，金融機構或所謂代辦業者不以申請者還款能力之
    相關資料作為判斷貸款與否之認定，亦不要求提供保證人、
    擔保品，反而要求申請人提供與授信審核無關之金融帳戶資
    料、或聲稱可藉由資金流動美化帳面獲得貸款，以一般人客
    觀認知，難謂對該等金融帳戶資料可能供他人作為財產犯罪
    之不法目的使用，主觀上無合理之預見。
  ㈣本案被告行為時為滿25歲之成年人，心智健全，學歷為高中
    畢業（見偵查卷第17頁；本院卷第94頁），曾從事園區科技
    廠配線、餐廳服務生等工作（見本院卷第88頁），又持有使
    用本案帳戶多年，自述曾為申辦貸款諮詢過銀行、知道新聞
    有報社會上在做詐欺的人很多（見偵查卷第78頁；本院卷第
    87頁），顯見已具相當之社會歷練，智識程度及生活經驗均
    不遜於一般常人，對於上情應有充分認識，斷無諉為不知之
    理。而被告與甲男間毫無親誼關係或信任基礎，本無從確保
    對方獲取本案帳戶之用途及所述使用目的之真實性；再依被
    告所稱本案代辦貸款流程，甲男僅表示要做金流及財力證明
    ，要求被告傳送存摺封面，沒有要求提出工作證明或填寫貸
    款申請書，也沒有說明貸款利息、手續費多少或要求提供擔
    保（見偵查卷第78頁；本院卷第40頁），此情顯然與一般人
    所認知之正常貸款流程不合；且被告於偵訊時自承知悉做金
    流也是作假，就是透過美化帳戶模式詐騙貸款銀行（見偵查
    卷第78頁），被告自應認識到甲男係欲透過虛假資金流動讓
    銀行誤信其有還款能力而同意貸款，然正當經營之合法貸款
    代辦業者，豈有可能罔顧股東及員工權益，在明知客戶需款
    孔急之情況下，未經收取任何服務費，亦未簽立任何書面契
    約保障權益（見本院卷第83頁），即將自有資金匯入客戶帳
    戶、委由客戶提領及轉交，而承擔遭客戶於鉅額款項匯入後
    逕自侵吞之重大風險？是故，被告當已能察覺甲男所稱代辦
    貸款流程並非正當合法之途逕，有涉及詐欺銀行等不法行為
    之虞，更與事理有違而至屬可疑；此外，甲男根本不曾向被
    告說明自己是哪家代辦公司人員（見本院卷第40頁），遑論
    出示名片、證件供確認身分或提供業界制式文件予被告參考
    ，此亦與一般稍具規模、制度之服務業者與客戶交易互動情
    形不符，豈能不令被告對甲男是否確為合法貸款代辦業者之
    員工乙節產生高度懷疑？綜上情狀，足以研判被告已預見甲
    男身分可疑、或非合法貸款代辦業者之員工，其本案帳戶將
    供甲男用於存入及提領來源不明之款項，而其提供帳戶並依
    指示代為提領、轉交他人匯入款項之行為，可能涉及詐欺「
    車手」之不法行為，且所提領之款項可能係詐欺犯罪所得甚
    明。
  ㈤復衡以現今詐騙份子行事相當謹慎，被害人匯入款項之金融
    帳戶，雖一時受詐騙份子支配，然在帳戶內之款項尚未被提
    領之前，該金融帳戶仍有隨時遭掛失止付或設定警示之風險
    ，是詐騙份子派遣前往取款之人，對於詐欺所得能否順利得
    手，至關重要，且因遭檢警查獲或金融機構通報之風險甚高
    ，取款者必須隨時觀察環境變化以採取應變措施，否則現場
    如有突發狀況，指揮者不易即時對該取款者下達指令，可能
    導致取款行動功敗垂成，又倘取款者確實毫不知情，則其於
    提領之後不但可能將款項侵吞，更有可能因當場發現自己或
    指揮者係從事詐欺之違法行為，為求自保而向執法單位或金
    融機構人員舉發，而使詐欺犯行被揭露，此際非但未能成功
    領得贓款，甚且牽連指揮者，是詐騙份子斷無可能派遣對詐
    欺犯行毫無所悉之人，擔任實際至金融機構提領款項之角色
    ，必事前確保取款者將聽從指示完遂提領款項之行動。被告
    雖辯稱係因有款項入帳後感覺奇怪、不欲繼續申辦貸款，才
    又依甲男要求，將款項全數領出還給甲男云云，惟其於偵查
    、審判中均未能提出任何證明所述與甲男聯繫內容之證據以
    實其說，且依前述說明，甲男應無可能在未事先徵得被告同
    意配合之情況下，貿然騙使告訴人將鉅額款項存入完全由被
    告掌控、支配之本案帳戶，是上開所辯實難採憑。準此，縱
    被告並非明知其提領之款項即為甲男詐騙告訴人之犯罪所得
    ，惟其對於依指示提領本案帳戶之款項，可能係他人詐欺犯
    罪所得，既已有預見，且最終因急需用錢、為圖取得貸款，
    不經查證（見本院卷第93、94頁）仍甘願為之，顯然對於自
    己從事提領款項行為，實係以此方式與甲男共同參與詐欺取
    財犯行，亦容認其發生而不違背其本意，是堪認被告有與甲
    男共同遂行詐欺取財犯行之不確定故意。
  ㈥公訴意旨雖認被告係與甲男（即起訴書所載「該不詳成年男
    子」）及甲男所指派之2名不詳男子三人以上共同詐欺取財
    ，然依被告歷次供述，其自始至終僅有與甲男1人以通訊軟
    體Telegram聯繫，未曾進行語音或視訊通話，其在中壢車站
    附近所見2人僅其中1人與被告接觸，另1人在車上、不知道
    是做什麼的，不確定該2人是不是甲男（見本院卷第39、40
    、85至87頁），檢察官既未舉證證明被告在中壢車站附近所
    見2人均非甲男、及該2人均有參與本案詐欺犯行等事實，自
    無法排除甲男1人分飾多角從事與被告聯繫、向告訴人實施
    詐術、向被告收取款項等行為，及該2人中有1人係偶然陪同
    甲男到場之不知情者等可能性，是基於罪疑唯輕原則，應認
    定本案向被害人實施詐術、向被告收取款項之人均為甲男，
    參與詐欺行為之正犯僅有甲男與被告2人，公訴意旨就此容
    有誤會，併此敘明。
  ㈦按為澈底打擊洗錢犯罪，洗錢防制法業於105年12月28日修正
    公布，並於106年6月28日生效施行（下稱新法，修正前稱舊
    法），新法第2條規定：「本法所稱洗錢，指下列行為：一
    、意圖掩飾或隱匿特定犯罪所得來源，或使他人逃避刑事追
    訴，而移轉或變更特定犯罪所得。二、掩飾或隱匿特定犯罪
    所得之本質、來源、去向、所在、所有權、處分權或其他權
    益者。三、收受、持有或使用他人之特定犯罪所得」，以求
    與國際規範接軌，並參考FATF建議，修正舊法第3條之規定
    擴大洗錢罪之前置特定犯罪範圍，以提高洗錢犯罪追訴之可
    能性。從而新法第14條第1項之一般洗錢罪，祇須有同法第2
    條各款所示行為之一，而以第3條規定之特定犯罪作為聯結
    即為已足。另過去實務認為，行為人對犯特定犯罪所得之財
    物或利益作直接使用或消費之處分行為，或僅將自己犯罪所
    得財物交予其他共同正犯，祇屬犯罪行為之一部分或犯罪後
    處分贓物之行為，非本條例所規範之洗錢行為，惟依新法規
    定，倘行為人意圖掩飾或隱匿特定犯罪所得來源，而將特定
    犯罪所得直接消費處分，甚或交予其他共同正犯予以隱匿，
    或由共同正犯以虛假交易外觀掩飾不法金流移動，即難認僅
    屬單純犯罪後處分贓物之行為，應仍構成新法第2條第1款或
    第2款所稱之洗錢行為（最高法院110年度台上字第779號判
    決意旨參照）。本案告訴人遭甲男詐騙，而存款至被告提供
    之本案帳戶後，由被告依甲男指示自本案帳戶提領詐欺所得
    款項，再轉交予甲男，此一行為足以製造金流斷點，使偵查
    機關難以追查，據以隱匿詐欺犯罪所得之去向，被告對於其
    提領、交付他人之行為將致生隱匿款項去向之結果，亦難諉
    為不知，自該當洗錢防制法第2條第2款、第14條第1項一般
    洗錢罪之要件。
  ㈧綜上所述，本案事證明確，被告否認犯罪所持辯解核無足採
    ，其犯行洵堪認定，應依法論科。
三、論罪科刑：
  ㈠核被告所為，係犯刑法第339條第1項之詐欺取財罪及洗錢防
    制法第2條第2款、第14條第1項之一般洗錢罪。公訴意旨就
    被告涉嫌詐欺部分，認係犯刑法第339條之4第1項第2款之三
    人以上共同詐欺取財罪，尚有未洽，因其基本社會事實相同
    ，爰由本院告知被告（見本院卷第74頁）後，變更起訴法條
    而為判決。
  ㈡被告與甲男就本案詐欺取財、一般洗錢犯行，有犯意聯絡及
    行為分擔，應論以共同正犯。
  ㈢被告與甲男對告訴人施行詐欺後，透過洗錢行為以隱匿詐欺
    犯罪所得之去向，因目的單一且具行為重疊性，應認係以一
    行為同時構成詐欺取財罪及洗錢罪，為想像競合犯，應從一
    重之一般洗錢罪處斷。
  ㈣被告曾因妨害自由案件，經本院以105年度訴字第335號判決
    判處有期徒刑3月確定，於106年5月26日易科罰金執行完畢
    ，有臺灣高等法院被告前案紀錄表在卷可稽（見本院卷第17
    頁），其受前開徒刑之執行完畢後，5年以內故意再犯本案
    有期徒刑以上之罪，構成累犯。審酌本案縱依累犯規定加重
    最低本刑，亦不生致被告所受刑罰超過所應負擔罪責，或其
    人身自由因此遭受過苛侵害之情形，且與罪刑相當原則無違
    ，爰依刑法第47條第1項規定，加重其刑。
  ㈤爰以被告之責任為基礎，並審酌其為成年人，具有相當社會
    經驗，明知國內詐欺犯罪已猖獗多年，詐欺行為對於社會秩
    序及一般民眾財產法益之侵害甚鉅，仍因失業急需用錢，為
    圖透過非正常管道貸款，不顧其僅透過網路聯繫、身分背景
    不詳之人所述代辦貸款方式明顯違背常情，疑似涉及不法，
    逕依指示提供本案帳戶予他人受領告訴人遭詐騙存入之款項
    ，再依指示提領後轉交他人，致告訴人受有50萬元之財產損
    害，且製造金流斷點，造成檢警機關追查不易，增添告訴人
    求償及追索遭詐騙款項之困難度，應予非難；惟被告參與本
    案之角色僅係最底層之「車手」，對犯罪之遂行不具主導或
    發言權，更無任何獲利，犯罪後並始終坦承供述提供本案帳
    戶、提領及轉交款項等客觀事實，且與告訴人成立調解、承
    諾賠償30萬元（尚未履行）；兼衡被告迄辯論終結時猶否認
    主觀犯意，暨其品行，自述高中畢業學歷之智識程度，現為
    機車行員工、月收入2萬餘元、與父母同住、未婚無子女之
    生活狀況（見本院卷第94、95頁）等一切情狀，量處如主文
    所示之刑，並就罰金部分諭知易服勞役折算之標準。
  ㈥被告前因妨害自由案件，經本院以105年度訴字第335號判決
    判處有期徒刑3月確定，而於106年5月26日易科罰金執行完
    畢後，5年以內未曾因故意犯罪受有期徒刑以上刑之宣告，
    有臺灣高等法院被告前案紀錄表附卷足憑，依其犯罪情節及
    犯後已知自己有錯、應該負責之態度（見本院卷第92頁），
    足信經此司法程序教訓，已知警惕而無再犯之虞，考量被告
    係初犯此類案件，非本案犯罪之正犯與獲利者，且與告訴人
    成立調解、承諾給付合理賠償，經告訴人表示同意給予附條
    件緩刑機會（見本院卷第75頁），被告現有合法工作與正常
    生活，須先向親友借貸以履行賠償義務（見本院卷第75頁）
    ，故有持續工作賺取收入以償還債務、維持信用之必要等情
    ，本院認前開所宣告之刑以暫不執行為適當，爰併予宣告2
    年之緩刑，並命被告按附件即本院111年司刑移調字第160號
    調解筆錄所示調解成立內容，向告訴人支付財產上之損害賠
    償（此部分依刑法第74條第4項規定，得為民事強制執行名
    義），以啟自新，兼維告訴人之權益。倘被告違反前述負擔
    情節重大（例如：顯有履行負擔之可能，而隱匿或處分其財
    產、故意不履行、無正當事由拒絕履行或顯有逃匿之虞），
    足認本案宣告之緩刑難收其預期效果，而有執行刑罰之必要
    時，得依刑法第75條之1第1項第4款之規定撤銷緩刑之宣告
    ，特此提醒。
四、沒收：
　㈠本案並無證據證明被告確有因提供本案帳戶並代為提領、轉
    交款項之行為，自甲男處取得貸款或任何報酬、利益，尚無
    從對其犯罪所得宣告沒收或追徵。
　㈡被告自本案帳戶提領後已轉交甲男之款項，非屬被告所有，
    亦非在其實際掌控中，其就此部分所隱匿之財物不具所有權
    及事實上處分權，無從依洗錢防制法第18條第1規定就所隱
    匿全部金額諭知沒收；至被告所有之本案帳戶存摺、印鑑，
    雖供臨櫃提領款項而作為詐欺取財、洗錢犯罪所用，惟本案
    帳戶已被列為警示戶，無法再供交易使用，且存摺、印鑑本
    身之價值甚低，對之宣告沒收實欠缺刑法上之重要性，故依
    刑法第38條之2第2項規定，不予宣告沒收。
五、適用之法律：
  ㈠刑事訴訟法第299條第1項前段、第300條。
  ㈡洗錢防制法第2條第2款、第14條第1項。
  ㈢刑法第11條前段、第28條、第339條第1項、第55條、第42條
    第3項前段、第74條第1項第2款、第2項第3款。
  ㈣刑法施行法第1條之1第1項。
本案經檢察官莊佳瑋提起公訴，檢察官林宜賢到庭執行職務。
中　　華　　民　　國　　111 　年　　10　　月　　21　　日
                  刑事第三庭  審判長法　官　羅貞元
 　　　　　　　　　　　　　　　　 　法　官　郭世顏
 　　　　　　　　　　　　　　　　   法　官　申惟中
以上正本證明與原本無異。　　　　　　　　　　　　　　　　如不服本判決應於收受判決後20日內向本院提出上訴書狀，並應敘述具體理由。其未敘述上訴理由者，應於上訴期間屆滿後20日內向本院補提理由書(均須按他造當事人之人數附繕本)「切勿逕送上級法院」。告訴人或被害人如對本判決不服者，應具備理由請求檢察官上訴，其上訴期間之計算係以檢察官收受判決正本之日期為準。　　　　　　　　　　　　　　　　　　　　　　　          　　　　　　　　　　　　　書記官　劉碧雯
中　　華　　民　　國　　111 　年　　10　　月　　21　　日
附錄本案論罪科刑法條：
中華民國刑法第339條
意圖為自己或第三人不法之所有，以詐術使人將本人或第三人之
物交付者，處5年以下有期徒刑、拘役或科或併科50萬元以下罰
金。
以前項方法得財產上不法之利益或使第三人得之者，亦同。
前二項之未遂犯罰之。
洗錢防制法第14條
有第二條各款所列洗錢行為者，處7年以下有期徒刑，併科新臺
幣5百萬元以下罰金。
前項之未遂犯罰之。
前二項情形，不得科以超過其特定犯罪所定最重本刑之刑。